【裁判字號】    95,易,1442
【裁判日期】    951225
【裁判案由】    竊盜
【裁判全文】
臺灣臺南地方法院刑事判決              95年度易字第1442號
聲  請  人  臺灣臺南地方法院檢察署檢察官
被      告  乙○○
                    （另案在臺灣臺南監獄臺南分監執行中）
上列被告因竊盜案件，經檢察官聲請以簡易判決處刑（九十五年
度偵字第一四一二七號），本院認不宜逕以簡易判決處刑（九十
五年度簡字第三五五五號），改依通常程序審理，被告於準備程
序中為有罪之陳述，本院合議庭裁定改由受命法官獨任進行簡式
審判程序，判決如下：
    主  文
乙○○竊盜，累犯，處有期徒刑月；又攜帶兇器毀壞安全設備
竊盜，累犯，處有期徒刑捌月。應執行有期徒刑拾月。
    事  實
一、乙○○前因違反肅清煙毒條例等案件，經本院以八十六年度
    訴字第一八八一號判決處有期徒刑三年八月確定，於民國九
    十年三月二十八日假釋出監，所餘刑期付保護管束，嗣於保
    護管束期內又因違反毒品危害防制條例案件，經本院以九十
    一年度訴字第二三０號判決處有期徒刑十月確定，上開假釋
    復遭撤銷，入監執行殘刑及前述刑期，而於九十四年六月一
    日執行完畢出監。
二、詎乙○○不知警惕，向不知情之胞弟唐秀鴻借得車牌號碼Ｖ
    Ｑ─九六六一號自用小客車（乃黃清容所有交由其子黃煜安
    使用，由唐秀鴻於九十五年九月一日向友人黃煜安借得）後
    ，於九十五年九月三日，駕駛上開小客車，行經臺南市○區
    ○○路六一九巷三六三弄二十五號「永長興沖床工廠」（屬
    無人居住之建築物）時，因見該處正值假日無人工作及看守
    有機可乘，竟意圖為自己不法所有，基於竊取之犯意，於同
    日上午六時二十分許至三十分許之間，進入該處，徒手竊取
    丙○○所有置於該處之鐵製模具、模板等物（價值共約新臺
    幣一萬元）得手，旋逃離該處，並變賣上開贓物換取現金花
    用。乙○○復意圖為自己不法所有，另起竊取犯意，於翌（
    四）日凌晨三時三十分許，駕駛上開小客車，行經臺南市○
    區○○路八十八巷九十三弄二十八號旁之鐵皮屋（乃獨立之
    鐵皮屋，供作車庫使用），見四下無人有機可乘，竟意圖為
    自己不法所有，基於竊取之犯意，持在該處拾得客觀上足資
    為兇器使用之螺絲起子一支，破壞該鐵皮屋上屬於安全設備
    之附掛門鎖後，進入該處，竊取甲○○所有置於該處車牌號
    碼ＵＯ─三二二一號自用小貨車上之電線十綑（價值約新臺
    幣一萬二千元）得手，正欲離去之際，恰為甲○○之堂弟林
    璟銘在屋內察覺有異至屋外查看發現上情，乙○○旋逃離該
    處，並變賣上開贓物換取現金花用。嗣經丙○○、甲○○發
    覺後警處理，始循線查悉上情。
三、案經丙○○、甲○○訴由臺南市警察局第六分局報請臺灣臺
    南地方法院檢察署檢察官偵查後聲請以簡易判決處刑，本院
    改依通常程序審理。
    理  由
一、本案被告乙○○所犯係死刑、無期徒刑、最輕本刑為三年以
    上有期徒刑以外之罪，亦非屬高等法院管轄之第一審案件，
    其於準備程序進行中就被訴事實為有罪之陳述，經法官告知
    簡式審判程序之旨，並聽取公訴人及被告之意見後，由合議
    庭裁定進行簡式審判程序，故不受同法第一百五十九條第一
    項、第一百六十一條之二、第一百六十一條之三、第一百六
    十三條之一及第一百六十四條至第一百七十條所規定證據能
    力認定及調查方式之限制，合先敘明。
二、上揭犯罪事實，業據被告於本院準備程序及審理中自白承認
    ，且經證人丙○○、甲○○、林璟銘、黃煜安於警詢中證述
    綦詳，並有現場照片四張、監視器攝得畫面翻拍照片五張附
    卷可稽，足認被告之任意性自白確與事實相符，堪以採信。
    綜上所述，本案事證明確，被告犯行堪以認定，應依法論科
    。
三、按門鎖為安全設備之一種，被告毀壞門鎖行竊，自應論以刑
    法第三百二十一條第一項第二款之毀壞安全設備竊盜罪。惟
    此處所謂門鎖，係指附加於門上之鎖而言，至毀壞構成門之
    一部之鎖（如司畢靈鎖），則應認為毀壞門扇（最高法院六
    十四年度第四次刑庭庭推總會決議內容參照）。查上揭第二
    次竊盜犯行，被告持以行竊之螺絲起子一支，業經被告於審
    理中自承係金屬材質（本院卷第二八頁），客觀上足對人之
    生命、身體、安全構成威脅而具有危險性，自屬兇器無訛。
    而觀之現場照片中（警卷第二二頁下方），該鐵皮屋之門上
    附掛有門鎖，且非屬司畢靈鎖，自屬安全設備無誤。是核被
    告就九十五年九月三日所為，係犯刑法第三百二十條第一項
    之竊盜罪，就九十五年九月四日所為，係犯刑法第三百二十
    一條第一項第二、三款之攜帶兇器毀壞安全設備竊盜罪。公
    訴意旨就被告於九十五年九月四日所為，雖於起訴書內載明
    被告係「徒手竊取」，並認被告係犯刑法第三百二十條第一
    項之竊盜罪嫌，此部分業經蒞庭檢察官當庭更正為「以螺絲
    起子破壞門鎖後竊取」（本院卷第二一頁），並認被告所為
    係犯刑法第三百二十一條第一項第三款之攜帶兇器竊盜罪嫌
    ，然公訴人既已當庭更正犯罪事實為「以螺絲起子破壞門鎖
    後竊取」，應認被告所為係犯刑法第三百二十一條第一項第
    二、三款之攜帶兇器毀壞安全設備竊盜罪，公訴人所引前揭
    起訴法條應有誤會，爰由本院逕予更正。被告先後二次犯行
    ，犯意各別，行為互殊，應予分論併罰。又被告前因違反肅
    清煙毒條例等案件，經本院以八十六年度訴字第一八八一號
    判決處有期徒刑三年八月確定，於九十年三月二十八日假釋
    出監，所餘刑期付保護管束，嗣於保護管束期內又因違反毒
    品危害防制條例案件，經本院以九十一年度訴字第二三０號
    判決處有期徒刑十月確定，上開假釋復遭撤銷，入監執行殘
    刑及前述刑期，而於九十四年六月一日執行完畢出監等情，
    有臺灣高等法院被告前案紀錄表在卷可參，其於受有期徒刑
    執行完畢後五年以內故意再犯本件均屬有期徒刑以上之罪，
    應依刑法第四十七條第一項規定均論以累犯，並均依法加重
    其刑。爰審酌被告有施用毒品等前科紀錄，素行非佳，有前
    述前案紀錄表可參，教育程度僅國中畢業，智識程度不高，
    犯後初始於警詢中坦承全部犯行，惟於檢察官偵訊中就後次
    竊取行為謊稱係徒手竊取云云，嗣於本院準備程序及審理中
    復坦承全部犯行，態度尚稱良好，然其年輕力壯，竟不思憑
    己力賺取正當收入，反而希冀不勞而獲，竊得之財物價值各
    約一萬元及一萬二千元，均已變賣，且迄今尚未賠償被害人
    二人等一切情狀，分別量處如主文所示之刑，並定其應執行
    之刑，以資懲儆。至於被告持以行竊之螺絲起子一支，被告
    供稱係在該處拾得，並棄置於該處，顯非被告所有，本院無
    從宣告沒收，附此敘明。
據上論斷，應依刑事訴訟法第四百五十二條、第二百七十三條之
一第一項、第二百九十九條第一項前段，刑法第三百二十條第一
項、第三百二十一條第一項第二款、第三款、第四十七條第一項
、第五十一條第五款，刑法施行法第一條之一第一項、第二項前
段，判決如主文。
本案經檢察官丁○○到庭執行職務。
中    華    民    國    95    年    12    月    25    日
                  刑事第五庭  法  官  張婷妮
以上正本證明與原本無異。
如不服本判決，應於收受送達後10日內向本院提出上訴書狀（應
附繕本）。
                              書記官  陳姿利
中    華    民    國    95    年    12    月    25    日
附錄本案論罪科刑法條
中華民國刑法第三百二十條第一項
意圖為自己或第三人不法之所有，而竊取他人之動產者，為竊盜
罪，處五年以下有期徒刑、拘役或五百元以下罰金。
中華民國刑法第三百二十一條第一項第二、三款
犯竊盜罪而有左列情形之一者，處六月以上、五年以下有期徒刑
：
二  毀越門扇、牆垣或其他安全設備而犯之者。
三  攜帶兇器而犯之者。


司法院資訊處製作；財團法人民間司法改革基金會備份。
